臺灣臺北地方法院刑事判決　　　　　　　 96年度訴字第659號
公　訴　人　臺灣臺北地方法院檢察署檢察官
被　　　告　丙○○
　　　　　　　　　　（
選任辯護人　陳石山律師
　　　　　　游涵歆律師
上列被告因違反毒品危害防制條例案件，經檢察官提起公訴（九
十六年度偵字第三八五三、六一四一號），本院判決如下：
    主  文
丙○○販賣第三級毒品，累犯，處有期徒刑陸年，扣案第三級毒
品2C-B（編號A1之黃色圓形藥錠、編號D 之黃色圓形藥錠，總淨
重柒點玖伍公克）、PMMA（編號A2之咖啡色圓形藥錠，總淨重壹
百肆拾伍點柒肆公克）、K 他命（編號B1、B2之白色粉末驗前總
毛重陸拾點肆參公克、包裝塑膠袋總重約壹點玖參公克，編號B3
至B25 之淡綠色粉末驗前總毛重肆拾貳點捌參公克、包裝塑膠罐
總重約貳拾伍點柒陸公克，編號B26、27 之白色粉末驗前總毛重
貳點捌壹公克、包裝塑膠罐總重約貳點貳肆公克，編號E1至 E15
之白色粉末，驗前總毛重貳拾捌點貳柒公克、包裝塑膠罐總重約
拾柒點貳伍公克）、熱膠膜壹捲、分裝袋壹批、電子磅秤壹個、
帳冊伍張、行動電話壹支（含SIM 卡，門號000000000
0號）均沒收，未扣案之販賣毒品所得新台幣壹仟肆佰元沒收，
如全部或一部不能沒收時，以其財產抵償之；又轉讓第三級毒品
，累犯，處有期徒刑拾月，減為有期徒刑伍月；又轉讓第三級毒
品，累犯，處有期徒刑拾月，減為有期徒刑伍月。應執行有期徒
刑陸年玖月，扣案第三級毒品2C-B（編號A1之黃色圓形藥錠、編
號D之黃色圓形藥錠，總淨重柒點玖伍公克）、PMMA （編號A2之
咖啡色圓形藥錠，總淨重壹百肆拾伍點柒肆公克）、K 他命（編
號B1、B2之白色粉末驗前總毛重陸拾點肆參公克、包裝塑膠袋總
重約壹點玖參公克，編號B3至B25 之淡綠色粉末驗前總毛重肆拾
貳點捌參公克、包裝塑膠罐總重約貳拾伍點柒陸公克，編號 B26
、27之白色粉末驗前總毛重貳點捌壹公克、包裝塑膠罐總重約貳
點貳肆公克，編號E1至E15 之白色粉末，驗前總毛重貳拾捌點貳
柒公克、包裝塑膠罐總重約拾柒點貳伍公克）、熱膠膜壹捲、分
裝袋壹批、電子磅秤壹個、帳冊伍張、行動電話壹支（含SIM 卡
，門號0000000000號）均沒收，未扣案之販賣毒品所
得新台幣壹仟肆佰元沒收，如全部或一部不能沒收時，以其財產
抵償之。
    事  實
一、丙○○（綽號麥克）前於民國九十四年間，因施用毒品案件
    ，經本院以九十四年度簡字第二九三七號判決判處有期徒刑
    二月確定，甫於九十五年八月十一日縮刑期滿執行完畢（於
    本件構成累犯）。又於九十五年間，因持有第二級毒品之違
    反毒品危害防制條例案件，經本院以九十五年度訴字第七二
    六號判決有期徒刑十月，嗣經臺灣高等法院以九十五年度上
    訴字第四四一三號撤銷原審判決，仍判決有期徒刑十月（於
    九十六年六月二十二日經最高法院以九十六年度台上字第三
    三六０號判決）。詎仍不知悔改，明知2C-B、PMMA及K 他命
    為毒品危害防制條例所列管之第三級毒品，不得販賣、轉讓
    ，竟意圖牟利，於九十六年一月前某日，透過網路而向綽號
    「阿火」之人以每顆含2C-B、PMMA之藥錠（丙○○等人均稱
    之為「搖頭丸」）新臺幣（下同）三百元、每罐K 他命（約
    一公克）八百元之價格販入第三級毒品2C-B、PMMA、K 他命
    後，利用其每星期一次在所承租之臺北市○○區○○街二段
    七十四巷四號二樓處所舉辦搖頭派對之機會，以每顆含2C-B
    、PMMA之藥錠四百至四百五十元、每罐K 他命一千二百元之
    價格販賣，並於九十六年一月初某日在該派對中以總價格一
    千四百元販賣上開第三級毒品（一顆含2C-B、PMMA之藥錠及
    一罐含K 他命之粉末）予甲○○，二人並因此相熟。嗣於九
    十六年一月中下旬間某日及九十六年二月七日，甲○○又以
    門票二百五十元之價格參加丙○○在前揭租屋處所舉辦之派
    對，丙○○因已與甲○○熟識，又見甲○○有施用毒品之需
    要，乃分別另基於轉讓毒品之犯意，各一次免費提供重量少
    於二十公克（確實重量不詳）之K他命與2C-B、PMMA 之藥錠
    給甲○○施用而轉讓第三級毒品K他命與含第三級毒品2C-B
    、PMMA之藥錠共二次。嗣於九十六年二月八日下午六時二十
    分許，為警持本院核發之搜索票在其位於臺北市萬華區○○○路三十六號九樓之二十六住處，查獲丙○○所有供販賣用
    第三級毒品2C-B（編號A1之黃色圓形藥錠、編號D 之黃色圓
    形藥錠，總淨重七點九五公克）、PMMA（編號A2之咖啡色圓
    形藥錠，總淨重一四五點七四公克）、K 他命（編號B1、B2
    之白色粉末驗前總毛重六十點四三公克、包裝塑膠袋總重約
    一點九三公克，編號B3至B25 之淡綠色粉末驗前總毛重四二
    點八三公克、包裝塑膠罐總重約二十五點七六公克，編號
    B26、27之白色粉末驗前總毛重二點八一公克、包裝塑膠罐
    總重約二點二四公克，編號E1至E15之白色粉末，驗前總毛
    重二八點二七公克、包裝塑膠罐總重約十七點二五公克）（
    起訴書就以上毒品之重量誤載為「2C-B、PMMA共四百三十顆
    ，及第三級毒品K 他命二十四瓶、一大包、一小包【總毛重
    六十點四三公克、總淨重五十六點六三公克】」），暨丙○○所有供其分裝、磅秤毒品以販賣之熱膠膜一捲、分裝袋一
    批、電子磅秤一個及記載毒品價格之帳冊五張，與聯繫販入
    毒品之行動電話一支（含SIM 卡，門號000000000
    0號）等物。
二、案經臺北市政府警察局刑事警察大隊報告臺灣臺北地方法院
    檢察署檢察官偵查起訴。
    理  由
一、訊據被告丙○○對於伊綽號為「麥克」，是經由網路向綽號
    「阿火」之人買入扣案所示第三級毒品，且於上開時間、地
    點提供第三級毒品K他命及含第三級毒品2C-B、PMMA 之藥錠
    予甲○○，其中第一次也有從甲○○處拿到毒品的錢一千四
    、五百元等情雖不否認，惟矢口否認有何販賣第三級毒品犯
    行，辯稱：第一次是因為甲○○對於派對現場的人都不認識
    ，只認識伊，所以伊是幫甲○○去向藥頭買毒品，伊並沒有
    直接賣毒品給甲○○，伊三次拿毒品給甲○○施用都是無償
    轉讓，扣案毒品是在伊住處搜到，並不是在開派對之現場查
    獲，所以扣案毒品只是供伊自己施用，不是要用以販賣云云
    。
二、經查：
  (一)臺北市政府警察局刑事警察大隊於九十六年二月八日下午六
    時二十分許持本院核發之搜索票前往被告位於臺北市萬華區
    ○○○路三十六號九樓之二十六住處，查獲扣得疑似毒品之
    藥錠、粉末及熱膠膜一捲、分裝袋一批、帳冊五張、行動電
    話一支（含SIM 卡，門號0000000000號）、電子
    磅秤一個等物，為被告所不否認，且有本院九十六年度聲搜
    字第三三九號搜索票、搜索扣押筆錄、扣押物品目錄表；又
    上開藥錠、粉末經鑑定確認為「編號A1（黃色圓形藥錠）
    ，總淨重七點七四公克，檢出第三級毒品〝4-溴-2，5-二甲
    氧基苯基乙基胺〞（2C-B）」、「編號A2（咖啡色圓形藥
    錠），總淨重一四五點七四公克，檢出第三級毒品〝對-甲
    氧基甲基雙氧安非他命〞（PMMA）」、「編號B1、B2（白
    色粉末），驗前總毛重六十點四三公克，隨機抽取B1檢出第
    三級毒品〝K他命〞，推估B1、B2均含〝K他命〞」、「編
    號B3至B25（淡綠色粉末），驗前總毛重四二點八三公克，
    隨機抽取B3檢出第三級毒品〝K他命〞，推估B3至B25均含〝
    K他命〞」、「編號B6、B27（白色粉末），驗前總毛重二
    點八一公克，隨機抽取B26檢出第三級毒品〝K他命〞」、
    「編號D（黃色圓形藥錠），淨重零點二一公克，檢出第三
    級毒品〝4-溴-2，5-二甲氧基苯基乙基胺〞（2C-B）」、
    「編號E1至E15（白色粉末），驗前總毛重二八點二七公克
    ，隨機抽取E1檢出第三級毒品〝K他命〞」，亦有內政部警
    政署刑事警察局九十六年三月三十日刑鑑字第０九六００三
    二八八八號鑑定書（見偵查卷第二三二至二三三頁），是被
    告於九十六年二月八日下午六時二十分許，經警持本院核發
    之搜索票在其位於臺北市萬華區○○○路三十六號九樓之二
    十六住處，查獲第三級毒品2C-B（編號A1之黃色圓形藥錠、
    編號D之黃色圓形藥錠，總淨重七點九五公克）、PMMA （編
    號A2之咖啡色圓形藥錠，總淨重一四五點七四公克）、K 他
    命（編號B1、B2之白色粉末驗前總毛重六十點四三公克，編
    號B3至B25 之淡綠色粉末驗前總毛重四二點八三公克，編號
    B26、27之白色粉末驗前總毛重二點八一公克，編號E1至E15
    之白色粉末，驗前總毛重二八點二七公克）、熱膠膜一捲、
    分裝袋一批、電子磅秤一個、帳冊五張、行動電話一支（含
    SIM卡，門號0000000000號）等物，堪以認定。
  (二)又證人甲○○曾於九十六年一月初某日參加被告在上開承租
    之臺北市○○區○○街二段七十四巷四號二樓處所舉辦之搖
    頭派對中以一千四百元或一千五百元之價格向被告購買上開
    含第三級毒品2C-B或PMMA之藥錠一顆及K 他命粉末一罐，嗣
    於九十六年一月中下旬間某日及九十六年二月七日，又以門
    票二百五十元之價格參加被告在前揭租屋處所舉辦之派對，
    並無償自被告處取得數量不詳之第三級毒品K 他命粉末與含
    第三級毒品之2C-B、PMMA的藥錠施用二次，二月七日當天有
    在被告位於西寧南路住處用了半顆搖頭丸及吸食二口K 他命
    後睡覺，直到警察到場被查獲等情，迭據證人甲○○於警詢
    、偵查及本院審理中為一致之陳述（見偵查卷第二十至二四
    、一七八至一八０頁、本院九十六年九月五日審判筆錄第二
    至五頁），被告亦不否認在上開時間、地點先後三次提供含
    第三級毒品之2C-B、PMMA藥錠及K 他命粉末，且於第一次時
    有向證人甲○○收取一千四百元或一千五百元之現金等情（
    見本院九十六年九月五日審判筆錄第五頁），而證人甲○○
    於檢察官詢問為何第一次毒品是用錢向被告買的，之後是被
    告請的，被告為何對其那麼好時，證人甲○○則證述：「因
    為我們有特殊感情」等語（見偵查卷第一七九頁），是證人
    甲○○警詢、偵查及本院審理中一致之證述應可採信。
  (三)被告雖否認九十六年一月初提供第三級毒品予證人甲○○施
    用並收取現金乙節係販賣毒品，辯稱：證人甲○○是透過伊
    向藥頭購買毒品，伊只是幫證人甲○○買毒品，並沒有販賣
    毒品予他云云，惟被告前警詢、偵查中均否認在派對中提供
    毒品予其他人施用（見偵查卷第七、一六０頁、本院九十六
    年度聲羈字第八三號卷第九頁），起訴後於本院訊問時又改
    稱是與證人甲○○一起施用，證人甲○○不需要拿錢給伊（
    見本院九十六年五月九日訊問筆錄第二頁），直至證人甲○○經本院傳喚、拘提到案並證述上開情節後，被告始辯以第
    一次有向證人甲○○拿錢，但係幫忙向藥頭購買云云，惟被
    告對於該販賣毒品之藥頭為何人，其姓名、年籍等均無從提
    供，難認被告於本院最後一次審理庭所更改之辯解可以採信
    。
  (四)再證人即借住被告住處並為被告打掃派對場地之乙○○於本
    院審理中證稱：因為住在該處，所以對於毒品之代號清楚，
    「上」、「下」指的是「衣服」、「褲子」，「上」是搖頭
    丸，「下」是褲子就是K 他命，「眠」是一粒眠，「花」是
    大麻，「5M」是一種春藥，被告曾經告訴過他搖頭丸是一顆
    四百元至四百五十元購買的，K 他命則是一罐一千元至一千
    二百元，威而剛是三百元，有看過有人在派對中向被告拿過
    毒品，也有看到有人施用毒品，搖頭丸是用吞的，K 他命是
    用板子弄細再用吸管吸到鼻子等語，而被告對於證人乙○○
    上開證述亦無意見，並確認扣案帳冊為伊記載所詢問到之毒
    品價格，「衣服」是搖頭丸、「褲子」是K 他命等情（見本
    院九十六年七月十八日審判筆錄第七至十頁、本院九十六年
    九月五日審判筆錄第六頁），並有扣案帳冊可參（影本見偵
    查卷第一三五至一四一頁），被告雖又辯以：上開價格是伊
    買入毒品之價格，不是販賣予他人之價格等詞，然依扣案帳
    冊第一頁之記載：「上、300×20」、「下、800×50」，第
    二頁記載：「豪  上30、300  下5、800」、「志明  上30
    、9000  下5、4000」，第三頁記載：「棟  上50、300  下
    10、800」，第六頁記載：「上×10＝3000」，顯見「上」
    即被告所稱搖頭丸為三百元，「下」即被告所稱之K 他命為
    八百元，且此價格即為被告買入之價格，若否，被告既已詢
    問到較便宜之價格，怎可能以較高之搖頭丸一顆四百元至四
    百五十元、K 他命一罐一千元至一千二百元的價格購買？故
    被告辯稱搖頭丸一顆四百元至四百五十元，K 他命一罐一千
    元至一千二百元之價格是伊買入毒品之價格云云，顯非可採
    ，益證上開證人乙○○所證述被告告知之毒品價格與證人甲○○證述第一次向被告購買毒品一致之價格即搖頭丸一顆四
    百元至四百五十元購買的，K 他命一罐一千元至一千二百元
    ，應係被告販賣毒品之價格，而非買入之價格。
  (五)再依被告所述每星期至少一次舉辦派對之情（見本院九十六
    年九月五日審判筆錄第八頁），及上開證人甲○○、乙○○
    所述都是經由派對中取得毒品乙節，可認被告購買毒品是為
    販賣，而應為販入無誤。
  (六)綜上所述，被告確實於九十六年一月初某日以總計一千四、
    五百元之價格販賣含第三級毒品2C-B、PMMA之藥錠一顆及K
    他命粉末一罐予證人甲○○施用，另於九十六年一月中旬間
    某一日、九十六年二月七日另無償轉讓含第三級毒品2C-B、
    PMMA之藥錠一顆及K 他命粉末一罐予證人甲○○施用各一次
    無誤，被告辯解並非可採。惟證人甲○○因購買毒品之時間
    久遠，對於究竟支付一千四百元或一千五百元乙節不能確認
    ，而被告二次無償轉讓毒品予證人甲○○施用部分，亦無確
    切證據確認轉讓毒品之重量，是均從有利於被告之認定，即
    被告九十六年一月初某日係以一千四百元之總價格販賣第三
    級毒品予證人甲○○，九十六年一月中旬間某日、九十六年
    二月七日轉讓予證人甲○○之第三級毒品的重量則均未達毒
    品危害防制條例第八條第六項由行政院另行公布應加重其刑
    之二十公克以上重量。本件事證明確，被告犯行已堪認定，
    應依法論科。
三、按2C-B、PMMA、K 他命均係毒品危害防制條例所規定之第三
    級毒品，是核被告所為分別係違反毒品危害防制條例第四條
    第三項之販賣第二級毒品罪、第八條第三項轉讓第三級毒品
    罪（二罪），被告販賣、轉讓毒品前後之持有毒品行為，應
    分別為販賣、轉讓之高度行為所吸收，不另論罪。檢察官認
    被告其後二次提供第三級毒品予證人甲○○施用部分亦係涉
    犯販賣第三級毒品罪嫌，然依上開證人甲○○所述與被告相
    符之證述，應係無償轉讓，是檢察官所指尚有未洽，惟其起
    訴事實相同，爰依法變更起訴法條，並經本院當庭諭知此部
    分罪名（見本院九十六年九月五日審判筆錄第二頁）。被告
    所犯上開三罪，犯意各別，罪名不同，應分論併罰之。又被
    告前有如事實欄所在論罪科刑，甫於九十五年八月十一日縮
    刑期滿執行完畢，有臺灣高等法院被告前案紀錄表可稽，五
    年以內分別再故意犯本件有期徒刑以上之罪，分別為累犯，
    均應依刑法第四十七條第一項規定加重其刑。爰審酌被告前
    有多次毒品前科，有上開前案紀錄表供參，素行不端，利用
    開派對之機會販賣戕害人身體健康之毒品，更為罪惡之淵藪
    ，亦危害社會治安，僅坦承轉讓部分犯行，販賣所得為一千
    四百元，所轉讓毒品之重量未達加重刑度之重量（詳上開二
    、(五)所述），與其犯罪之動機、手段、目的等一切情狀，分
    別量處如主文所示之刑。又被告犯轉讓第三級毒品罪（二罪
    ）時間均係在九十六年四月二十四日之前，所犯非中華民國
    九十六年罪犯減刑條例第三條所列之罪，符合減刑條件，依
    減刑條例第二條第一項第三款分別減其宣告刑二分之一，故
    均減為有期徒刑五月，並與販賣第三級毒品罪定應執行刑。
四、另按依毒品危害防制條例第十八條第一項前段之規定，應予
    沒收銷燬之毒品，以經查獲之第一、二級毒品為限。又毒品
    依其成癮性、濫用性及對社會危害性，共分為四級，上開條
    例並就製造、運輸、販賣、意圖販賣而持有、以非法方法使
    人施用、引誘他人施用及轉讓不同等級之毒品等行為，分別
    定其處罰。至施用或持有第三、四級毒品，因其可罰性較低
    ，故未設處罰之規定，僅就施用及持有第一、二級毒品科以
    刑罰。然鑑於第三、四級毒品均係管制藥品，特於同條例第
    十一條之一明定無正當理由，不得擅自持有；第十八條第一
    項後段復規定查獲之第三、四級毒品，無正當理由而擅自持
    有者，沒入銷燬之。從而，依同條例第十八條第一項後段應
    沒入銷燬之毒品，專指查獲施用或持有之第三、四級毒品而
    言；倘係查獲製造、運輸、販賣、意圖販賣而持有、以非法
    方法使人施用、引誘他人施用或轉讓第三、四級毒品，既屬
    同條例相關法條明文規定處罰之犯罪行為，即非該條項應依
    行政程序沒入銷燬之範圍。又同條例第十九條第一項所定「
    供犯罪所用或因犯罪所得之物」，係指犯第四條至第九條、
    第十二條、第十三條或第十四條第一項、第二項之罪所用或
    所得之物，不包括毒品本身在內，是尚不得援用此項規定為
    第三、四級毒品之沒收依據。再同條例對於查獲之製造、運
    輸、販賣、意圖販賣而持有、以非法方法使人施用、引誘他
    人施用及轉讓第三、四級毒品之沒收，並無特別規定，如其
    行為已構成犯罪，則該毒品即屬不受法律保護之違禁物，應
    回歸刑法之適用，依刑法第三十八條第一項第一款之規定沒
    收之，始為適法，最高法院九十六年度台上字第七二七號判
    決意旨即採此見解。是扣案含第三級毒品2C-B（編號A1之黃
    色圓形藥錠、編號D 之黃色圓形藥錠，總淨重七點九五公克
    ）、PMMA（編號A2之咖啡色圓形藥錠，總淨重一四五點七四
    公克）、K 他命（編號B1、B2之白色粉末驗前總毛重六十點
    四三公克、包裝塑膠袋總重約一點九三公克，編號B3至B25
    之淡綠色粉末驗前總毛重四二點八三公克、包裝塑膠罐總重
    約二十五點七六公克，編號B26、27 之白色粉末驗前總毛重
    二點八一公克、包裝塑膠罐總重約二點二四公克，編號E1至
    E15 之白色粉末，驗前總毛重二八點二七公克、包裝塑膠罐
    總重約十七點二五公克），係屬不受法律保護之違禁物，應
    依刑法第三十八條第一項第一款規定沒收之。再按犯販賣毒
    品罪所查獲之毒品，其包裝有防止毒品裸露、逸出及潮濕之
    功用，並便於攜帶，係供販賣毒品所用之物，倘其包裝與毒
    品可以析離，自應依毒品危害防制條例第十九條第一項規定
    宣告沒收，是編號B1、B2之包裝塑膠袋總重約一點九三公克
    ，編號B3至B25 之包裝塑膠罐總重約二十五點七六公克，編
    號B26、27之包裝塑膠罐總重約二點二四公克，編號E1至E15
    之包裝塑膠罐總重約十七點二五公克，既均可分別計重，顯
    然可以析離，因此上開包裝塑膠袋二個、塑膠罐四十個（編
    號B1、B2總重約一點九三公克，編號B3至B25 總重約二十五
    點七六公克，編號B26、27總重約二點二四公克，編號E1 至
    E15 總重約十七點二五公克）暨熱膠膜一捲、分裝袋一批、
    電子磅秤一個、帳冊五張、行動電話一支（含SIM 卡，門號
    0000000000號）等物均為被告所有供其分裝、秤
    重及聯繫買入毒品之用，業據其供述在卷（見本院九十六年
    九月五日審判筆錄第七頁），而依上開認定，被告係為販賣
    毒品而販入，且已實際賣出，另證人甲○○支付被告之一千
    四百元則為被告販賣所得之財物，亦均應依毒品危害防制條
    例第十九條第一項規定併予宣告沒收，一千四百元之犯罪所
    得部分如全部或一部不能沒收時，以其財產抵償之。
五、公訴意旨另以：被告自九十五年十一月二十二日至九十六年
    二月八日止有販賣第三級毒品予不特定人部分（扣除販賣予
    證人甲○○之一次及轉讓之二次行為，起訴書事實雖記載「
    至九十六年二月一日止」，惟遍查全卷並無足以認定九十六
    年二月一日時間之證據，且被告為警查獲之時間為被告開派
    對之翌日即九十六年二月八日下午六時二十分，亦據證人甲○○證述在卷，且與被告供述相符，是可認檢察官於起訴書
    上關於行為終止之時間應屬誤載，應為被告為警查獲之九十
    六年二月八日）亦有販賣第三級毒品予不特定人之犯行，而
    涉毒品危害防制條例第四條第三項罪嫌，然被告始終否認有
    何販賣第三級毒品犯行，而證人乙○○亦僅證明有看到有來
    參加派對之客人跟被告拿毒品，但有無拿錢並不知道等語（
    見本院九十六年七月十八日審判筆錄第五頁），是無證據證
    明被告有販賣第三級毒品予其他人之犯行，此外，復查無其
    他積極證據足認被告有檢察官所指此部分犯行，原應為無罪
    之諭知，然檢察官認此部分與上開起訴後經本院認定有罪部
    分為接續犯之裁判上一罪關係（見起訴書事實欄一第十行）
    ，爰不另為無罪之諭知。
據上論斷，應依刑事訴訟法第二百九十九條第一項前段、第三百
條，毒品危害防制條例第四條第三項、第八條第三項、第十九條
第一項，刑法第十一條前段、第四十七條第一項、第五十一條第
一項第五款、第三十八條第一項第一款，中華民國九十六年罪犯
減刑條例第二條第一項第三款、第七條、第十一條、第十二條，
判決如主文。
本案經檢察官陳重言到庭執行職務
中　　華　　民　　國　　96　　年　　 9　　月　　19　　日
　　　　　　　　　刑事第四庭    審判長法　官　劉慧芬
                                      法  官  李桂英
                                      法  官  黎惠萍
上正本證明與原本無異。
如不服本判決，應於判決送達後10日內向本院提出上訴狀 (應抄
附繕本)。
                                      書記官  楊麗娟
中　　華　　民　　國　　96　　年　　9 　　月　　19　　日
附錄本案論罪科刑法條全文
毒品危害防制條例第四條第三項、第八條第三項
毒品危害防制條例第四條
製造、運輸、販賣第一級毒品者，處死刑或無期徒刑；處無期徒
刑者，得併科新臺幣一千萬元以下罰金。
製造、運輸、販賣第二級毒品者，處無期徒刑或七年以上有期徒
刑，得併科新臺幣七百萬元以下罰金。
製造、運輸、販賣第三級毒品者，處五年以上有期徒刑，得併科
新臺幣五百萬元以下罰金。
製造、運輸、販賣第四級毒品者，處三年以上十年以下有期徒刑
，得併科新臺幣三百萬元以下罰金。
製造、運輸、販賣專供製造或施用毒品之器具者，處一年以上七
年以下有期徒刑，得併科新臺幣一百萬元以下罰金。
前五項之未遂犯罰之。
毒品危害防制條例第八條
轉讓第一級毒品者，處一年以上七年以下有期徒刑，得併科新臺
幣一百萬元以下罰金。
轉讓第二級毒品者，處六月以上五年以下有期徒刑，得併科新臺
幣七十萬元以下罰金。
轉讓第三級毒品者，處三年以下有期徒刑，得併科新臺幣三十萬
元以下罰金。
轉讓第四級毒品者，處一年以下有期徒刑，得併科新臺幣十萬元
以下罰金。
前四項之未遂犯罰之。
轉讓毒品達一定數量者，加重其刑至二分之一，其標準由行政院
定之。
